臺灣板橋地方法院刑事判決　　　　　　　96年度易字第3624號
聲　請　人　臺灣板橋地方法院檢察署檢察官
被　　　告　甲○○
上列被告因竊盜案件，經檢察官聲請以簡易判決處刑（96年度偵
字第22067 號），惟本院認有刑事訴訟法第四百五十一條之一第
四項所列不得為簡易判決處刑之情形，爰改依通常程序判決如下
：
    主  文
甲○○踰越安全設備竊盜，累犯，處有期徒刑柒月。
    事  實
一、甲○○前因違反毒品危害防制條例案件，經臺灣臺北地方法
    院九十六年度簡字第一三一一號判決判處有期徒刑六月確定
    ，嗣依中華民國九十六年罪犯減刑條例減為有期徒刑三月，
    於民國九十六年九月十七日易科罰金執行完畢。詎猶不知悔
    改，意圖為自己不法之所有，於九十六年九月二十一日下午
    三時三十分許，駕駛車號ＥＥ－６４８７號租用小貨車搭載
    不知情之胞兄梁重藤（另經檢察官為不起訴處分），前往臺
    北縣土城市○○街二十五之八號龍茂有限公司倉庫，自倉庫
    後方屬安全設備之牆上鐵窗踰越入內，竊取該公司所有之煎
    臺一臺、廣告招牌二塊，得手後正欲離去之際，恰為公司員
    工黃宗霖、劉文奇發覺並報警處理，而當場查獲。
二、案經臺北縣政府警察局土城分局移送臺灣板橋地方法院檢察
    署檢察官偵查後聲請簡易判決處刑。
    理  由
一、上揭犯罪事實，業據被告甲○○於警詢、偵查及本院審理時
    均自白不諱，核與告訴代理人乙○○於警詢中指述之情節相
    符，並經證人黃宗霖、劉文奇分別於警詢中供述綦詳，另有
    贓物認領保管單一紙、現場照片十六張在卷可稽，足認被告
    之自白與事實相符。被告雖另辯稱：伊認為從鐵窗爬入行竊
    不構成加重竊盜罪云云，然按牆上鐵窗具有防閑效果，要屬
    安全設備無疑，最高法院著有七十三年度臺上字第三三九八
    號判決可資參考，是以被告上開所辯，洵屬其對法律之誤認
    ，委無可採。從而本案事證明確，被告犯行堪予認定。
二、核被告所為，係犯刑法第三百二十一條第一項第二款之踰越
    安全設備竊盜罪。檢察官聲請簡易判決處刑書認被告所犯係
    刑法第三百二十條第一項之普通竊盜罪，固有未洽，惟公訴
    人於本院審理時，在基本社會事實同一之前提下，業已當庭
    變更起訴法條為刑法第三百二十一條第一項第二款之加重竊
    盜罪，並據此論告，自應以公訴人當庭變更之所犯法條為起
    訴法條，本院無須再變更起訴法條。再者，被告前因違反毒
    品危害防制條例案件，經臺灣臺北地方法院九十六年度簡字
    第一三一一號判決判處有期徒刑六月確定，嗣依中華民國九
    十六年罪犯減刑條例檢為有期徒刑三月，於九十六年九月十
    七日易科罰金執行完畢之事實，有臺灣高等法院被告前案紀
    錄表一份在卷可考，其受有期徒刑之執行完畢，五年內故意
    再犯本件有期徒刑以上之罪，為累犯，應依法加重其刑。爰
    審酌被告身強體健，竟不思正途賺取所需，漠視法令之禁制
    ，其竊得之財物價值非低，惟坦承犯行之犯後態度，暨其犯
    罪之動機、目的、手段等一切情狀，量處如主文所示之刑。
據上論斷，應依刑事訴訟法第四百五十二條、第二百九十九條第
一項前段，刑法第三百二十一條第一項第二款、第四十七條第一
項，判決如主文。
本案經檢察官林珮菁到庭執行職務。
中　　華　　民　　國　　96　　年　　12　　月　　31　　日
                  刑事第九庭  法  官  劉元斐
上列正本證明與原本無異。
如不服本判決，應於判決送達後十日內敘明上訴理由，向本院提
出上訴狀 (應附繕本) ，上訴於臺灣高等法院。
                              書記官   郭玉芬
中　　華　　民　　國　　96　　年　　12　　月　　31　　日
附錄本案論罪科刑所引法條：
刑法第三百二十一條：
犯竊盜罪而有左列情形之一者，處六月以上、五年以下有期徒刑
：
一  於夜間侵入住宅或有人居住之建築物、船艦或隱匿其內而犯
    之者。
二  毀越門扇、牆垣或其他安全設備而犯之者。
三  攜帶兇器而犯之者。
四  結夥三人以上而犯之者。
五  乘火災、水災或其他災害之際而犯之者。
六  在車站或埠頭而犯之者。
前項之未遂犯罰之。
